臺灣高等法院刑事判決　　　　　　　　96年度上易字第1855號
上　訴　人
即　被　告　甲○○
上列上訴人因竊盜案件，不服臺灣板橋地方法院96年度易字第
1506號，中華民國96年7月6日第一審判決（起訴案號：臺灣板
橋地方法院檢察署96年度偵字第7154號），提起上訴，本院判決
如下：
    主  文
原判決撤銷。
甲○○攜帶兇器毀越安全設備竊盜未遂，累犯，處有期徒刑捌月
，減為有期徒刑肆月，如易科罰金，以新臺幣壹仟元折算壹日。
扣案螺絲起子貳支、手套壹組、破壞剪壹支、水管夾子壹把、銅
管破壞夾壹把，均沒收。
    事  實
本院認定之犯罪事實與原審判決書（如附件）事實欄之記載相同
，茲引用之。
    理  由
一、引用原判決書（如附件）理由欄所記載之證據。
二、核被告所為，係犯刑法第321條第2項、第1項第2款、第3款
    之加重竊盜罪，又被告有如附件事實欄所載之執行紀錄，有
    本院被告前案紀錄表在卷可稽，其於有期徒刑執行完畢後之
    5年以內，再故意犯本件有期徒刑以上之罪，為累犯，應依
    法加重其刑。被告著手竊行，因及時為警查獲而不遂，爰按
    既遂之處罰減輕，並先加後減。
三、原審予以論科，固非無見；惟查被告犯罪在96年4月24日以
    前，合於中華民國96年罪犯減刑條例第2條第1項第3款之規
    定，原審未及適用，尚有未合。被告提起上訴空言主張不服
    原判決，雖無理由，惟原判決既有可議，自屬無可維持，應
    予撤銷改判。爰審酌被告犯罪動機、目的、手段、所生危害
    等一切情狀，量處有期徒刑8月。又被告犯罪在96年4月24
    日以前，合於中華民國96年罪犯減刑條例第2條第1項第3款
    之規定，依法減其刑期2分之1，減為有期徒刑肆月，並諭知
    易科罰金之折算標準。至被告所使用之螺絲起子2支、手套1
    組、破壞剪1支、水管夾子1把、銅管破壞夾1把等物，為被
    告所有供犯罪所用或預備之物，據被告自承在卷，應為沒收
    之宣告。
四、被告經合法傳喚，無正當理由不到庭，不待其陳述逕行判決
    。
據上論斷，應依刑事訴訟法第369條第1項前段、第373條、第371
條、第364條、第299條第1項前段，刑法第321條第2項、第1項第
2款、第3款、第47條第1項、第25條、第38條第1項第2款、第41
條第1項前段、中華民國96年罪犯減刑條例第2條第1項第3款、第
7條第1項、第2項、第9條、刑法施行法第1條之1，判決如主文。
本案經檢察官張啟彬到庭執行職務。
中　　華　　民　　國　　96　　年　　9　　月　　13　　 日
　　　　　　　　　刑事第十六庭  審判長法　官  葉騰瑞
　　　　　　　　　　　　　　　　　　  法　官  莊明彰
　　　　　　　　　　　　　　　　　　  法　官  吳鴻章
以上正本證明與原本無異。
不得上訴。
                                      書記官  魏淑娟
中　　華　　民　　國　　96　　年　　9 　　月　　13　　日
附錄：本案論罪科刑法條全文
中華民國刑法第321條
（加重竊盜罪）
犯竊盜罪而有左列情形之一者，處 6 月以上、 5 年以下有期徒
刑：
一  於夜間侵入住宅或有人居住之建築物、船艦或隱匿其內而犯
之者。
二  毀越門扇、牆垣或其他安全設備而犯之者。
三  攜帶兇器而犯之者。
四  結夥三人以上而犯之者。
五  乘火災、水災或其他災害之際而犯之者。
六  在車站或埠頭而犯之者。
前項之未遂犯罰之。
